臺灣臺中地方法院刑事判決　　　　　　 100年度易字第2840號
公　訴　人　臺灣臺中地方法院檢察署檢察官
被　　　告　林天祐
上列被告因詐欺案件，經檢察官提起公訴（100年度偵緝字第128
5號），及移送併辦（100年度偵字第17870號），被告於準備程
序中，就被訴事實為有罪之陳述，經告以簡式審判程序之旨，並
聽取檢察官及被告之意見後，由本院合議庭裁定進行簡式審判程
序，本院判決如下：
    主    文
林天祐犯幫助詐欺取財罪，累犯，處有期徒刑伍月，如易科罰金
，以新臺幣壹仟元折算壹日。
    犯罪事實
一、林天祐前於民國79年間，因懲治盜匪條例案件，經法院判處
    應執行有期徒刑12年確定，於97年1月9日縮刑期滿執行完畢
    。詎仍不知悔改，其可預見所申請之行動電話門號，若任意
    交予他人使用，有供作財產犯罪用途之可能，仍基於縱使他
    人取得其申辦之行動電話門號SIM卡後，他人用以實施犯罪
    ，供作詐騙被害人之工具，仍不違背其本意之幫助他人詐欺
    取財之未必故意，於99年6月12日，向亞太行動寬頻電信公
    司申辦門號0000-000000號行動電話，隨即於同日，在臺中
    市○區○○路之麥當勞前，以新台幣（下同）2000元之代價
    ，出售予真實姓名年籍不詳、綽號「阿豐」之欺集團成員，
    幫助「阿豐」所屬之詐騙集團從事詐欺取財之犯行。該詐騙
    集團成員取得上開行動電話門號後，即基於意圖為自己不法
    所有之犯意聯絡，於99年9月間，由一名自稱「楊先生」之
    成員，持林天祐所出售之前開門號，撥打電話向林鉛欽（所
    涉幫助詐欺取財罪嫌，業經檢察官於100年7月11日以100年
    度偵字第14690號提起公訴）取得林鉛欽之妻林劉秋雪所有
    之三信商業銀行豐信分行帳號0000000000號帳戶之存摺、金
    融卡、密碼，及林鉛欽自己所有之臺灣土地銀行豐原分行帳
    號000-000000000000號帳戶之存摺、金融卡、密碼，並在廣
    告單上刊登不實之簽賭六合彩獲利資訊，致使李秋香及郭富
    美閱讀後陷於錯誤，遂依廣告單上留所電話號碼撥打上開電
    話詢問後，李秋香於99年10月27日上午10時44分、13時16分
    及99年10月28日10時57分，依詐欺集團成員之指示，分別匯
    款6500元、3萬6000元、12萬6000元至林劉秋雪之前開帳戶
    內；郭富美則於99年11月1日中午12時54分、下午2時53分及
    同年月4日下午1時7分，依詐欺集團成員之指示，分別匯款
    6500元、3萬6000元、4萬元至林鉛欽之前開帳戶內。嗣因李
    秋香、郭富美察覺異狀，始報警循線查悉上情。
二、案經郭富美訴由臺中市政府警察局豐原分局報請臺灣臺中地
    方法院檢察署檢察官偵查起訴，及李秋香訴由彰化縣警察局
    彰化分局報請臺灣臺中地方法院檢察署檢察官偵查後移送併
    辦。
    理  由
壹、證據能力之說明：
    按被告以外之人於審判外之陳述，雖不符前4條之規定，而
    經當事人於審判程序同意作為證據，法院審酌該言詞陳述或
    書面陳述作成時之情況，認為適當者，亦得為證據。當事人
    、代理人或辯護人於法院調查證據時，知有第159條第1項不
    得為證據之情形，而未於言詞辯論終結前聲明異議者，視為
    有前項之同意，刑事訴訟法第159條之5定有明文。立法意旨
    在於傳聞證據未經當事人之反對詰問予以核實，原則上先予
    排除，惟若當事人已放棄詰問或未聲明異議，基於證據資料
    愈豐富，愈有助於真實發現之理念，且強化言詞辯論主義，
    法院自可承認該傳聞證據例外有證據能力。經查，本案檢察
    官及被告，均未爭執本判決所引用之各項證據，復未於言詞
    辯論終結前聲明異議，本院審酌各該證據作成時之情形，亦
    無違法或不當取證之瑕疵，且均與本案之待證事實有關，認
    以之作為本案之證據亦無不適當之情形，應認下列各項證據
    均有證據能力。
貳、實體之說明：
一、上開犯罪事實，業據被告林天祐於本院訊問、審理時均坦承
    不諱，核與告訴人郭富美（豐原分局警卷第13頁）、李秋香
    （100年度偵字第17870號卷第81頁）於警詢時指訴之情節，
    及證人即林鉛欽之妻林劉秋雪於警詢時（100年度偵字第178
    70號卷第44頁）、同案被告林鉛欽於警詢時（見豐原分局警
    卷第4頁、100年度偵字第17870號卷第40頁）證述之情節相
    符，復有通聯調閱查詢單（豐原分局警卷第39頁、100年度
    偵字第17870號卷第45頁）、台新國際商業銀行國內匯款申
    請書、林劉秋雪之三信商業銀行開戶資料及交易明細表（10
    0年度偵字第17870號卷第87頁）、林鉛欽之臺灣土地銀行開
    戶資料及交易明細表（同上警卷第35頁）及林鉛欽被起訴之
    臺灣臺中地方法院檢察署檢察官100年度偵字第14690號起訴
    書（100年度偵字第14690號卷第50頁）附卷可參，被告之自
    白核與事實相符，本案事證明確，被告犯行洵堪認定。
二、核被告林天祐所為，係犯刑法第30條第1項、第339條第1項
    之詐欺取財罪之幫助犯。被告以一提供自己行動電話門號予
    他人，致幫助詐欺集團成員用以取得林劉秋雪及林鉛欽之銀
    行帳戶後，使被害人李秋香、郭富美受詐欺匯款，係一行為
    觸犯數罪名之想像競合犯，應從一重處斷。被告有如犯罪事
    實欄所載前科並執行完畢，有臺灣高等法院被告前案紀錄表
    在卷可佐，其於受有期徒刑執行完畢後5年內，故意再犯本
    件有期徒刑以上之罪，為累犯，應依刑法第47條第1項前段
    之規定，加重其刑。又被告以一提供自己行動電話門號予他
    人用以幫助犯詐欺取財罪，所為係詐欺取財罪構成要件以外
    之行為，爰依刑法第30條第2項之規定，減輕其刑，並依法
    先加後減之。爰審酌被告出售行動電話門號予他人使用，使
    被害人等遭受詐騙而匯款，被告犯後能坦承犯行、被害人等
    損失非輕，及檢察官具體求處有期徒刑5月等一切情狀，量
    處如主文所示之刑，並諭知易科罰金之折算標準。
據上論斷，應依刑事訴訟法第299條第1項前段、第273條之1第1
項、刑法第30條第1、2項、第339條第1項、第55條、第47條第1
項、第41條第1項前段，刑法施行法第1條之1第1項、第2項前段
，判決如主文。
本案經檢察官劉玉媛到庭執行職務。
中    華    民    國  100    年     10    月    6    日
                  刑事第十二庭  法  官  郭瑞祥
以上正本證明與原本無異。
如不服本判決應於收受判決後10日內向本院提出上訴書狀，並應
敘述具體理由；其未敘述上訴理由者，應於上訴期間屆滿後20日
內向本院補提理由書（均須按他造當事人之人數附繕本）「切勿
逕送上級法院」。
                                書記官  黃雅青
中    華    民    國  100    年    10    月    6      日
附錄論罪科刑法條
中華民國刑法第339條
（普通詐欺罪）
意圖為自己或第三人不法之所有，以詐術使人將本人或第三人之
物交付者，處 5 年以下有期徒刑、拘役或科或併科 1 千元以下
罰金。
以前項方法得財產上不法之利益或使第三人得之者，亦同。
前二項之未遂犯罰之。